【裁判字號】    99,訴,122
【裁判日期】    990714
【裁判案由】    違反槍砲彈藥刀械管制條例
【裁判全文】
臺灣新竹地方法院刑事判決               99年度訴字第122號
公  訴  人  臺灣新竹地方法院檢察署檢察官
被      告  乙○○
指定辯護人  本院公設辯護人甲○○
上列被告因違反槍砲彈藥刀械管制條例案件，經檢察官提起公訴
（98年度偵字第8640號），本院判決如下：
    主    文
乙○○未經許可，寄藏可發射子彈具有殺傷力之改造槍枝，累犯
，處有期徒刑年肆月，併科罰金新臺幣拾萬元，罰金如易服勞
役，以新臺幣壹仟元折算壹日。扣案之改造槍枝壹枝（含彈匣壹
個，槍枝管制編號：0000000000號），沒收之。
    事    實
一、
(一)、乙○○前於民國88年間，因施用毒品案件，經本院於88年12
    月7日以88年度竹簡字第864號判決判處有期徒刑6 月確定；
    又於88年間，因贓物案件，經本院於89年1 月20日以88年度
    易字第1080號判決判處有期徒刑6 月確定；復於89年間，因
    竊盜及違反懲治盜匪條例等案件，經本院於89年10月13日以
    89年度訴字第246號判決分別判處有期徒刑11月、8年確定；
    上開案件，嗣經本院於96年8月13日以96年度聲減字第612號
    裁定就上揭違反懲治盜匪條例部分不予減刑，其餘各罪均減
    其刑期2分之1，併定應執行有期徒刑8 年10月又15日確定，
    於96年11月14日縮短刑期假釋付保護管束出監，並於97年12
    月5日縮刑期滿假釋未經撤銷，以已執行完畢論。
(二)、乙○○明知可發射子彈具有殺傷力之改造槍枝、子彈係槍砲
    彈藥刀械管制條例第4條第1項第1款及第2款所列管之槍砲與
    彈藥，非經主管機關之許可，不得擅自寄藏，竟於98年10月
    27日晚間8 時許，在新竹縣竹東鎮新竹客運總站前，因友人
    真實姓名年籍不詳綽號阿榮之成年男子（下稱阿榮）欲外出
    而受其託付，將阿榮所有之具殺傷力仿BERETTA 廠84型半自
    動手槍製造之槍枝，換裝土造金屬槍管而成之改造手槍乙枝
    （含彈匣1個，槍枝管制編號：0000000000號）及子彈1顆（
    係具殺傷力之9.0mm金屬非制式子彈1顆，另有不具殺傷力之
    改造彈頭3顆、改造彈殼3顆）藏放在新竹市○○路52號之租
    屋處，並自斯時起未經許可而寄藏上開槍、彈。迨於98年10
    月29日上午10時20分許，因前與洪志雄有金錢糾紛，遂持上
    開槍、彈前往新竹市○○路308 號前與洪志雄發生爭執，而
    遺留彈匣、改造彈頭及彈殼各3 顆在現場。嗣經警循線查獲
    ，並扣得前開具有殺傷力之改造槍枝乙枝及非制式子彈1 顆
    ，始悉上情。
二、案經新竹市警察局第三分局報告臺灣新竹地方法院檢察署檢
    察官偵查起訴。
    理    由
一、證據能力部分：
    本件公訴人所提出經本院據以認定事實之所有證據方法（包
    含證人之證述與文書證據、物證等證據方法），並無證據證
    明係公務員違背法定程序所取得；又本件公訴人所提出經本
    院據為論斷依據之各項證據方法中，其中證人洪志雄於警詢
    中所為之陳述，雖均係屬審判外之陳述，依刑事訴訟法第15
    9條第1項之規定原無證據能力。惟被告、辯護人均未於言詞
    辯論終結前聲明異議，依法應視為同意上開證據方法作為證
    據，又本院經審酌上開言詞陳述作成時之情況，並無顯然之
    瑕疵，認為以上開證據方法作為證據應屬適當，依刑事訴訟
    法第159條之5第1 項之規定，應認有證據能力。再公訴人所
    提出經本院據以認定事實之各項公務員職務上所製作之文書
    證據，亦無顯有不可信情況之情形，依刑事訴訟法第159 條
    之4第1款之規定，亦應認有證據能力，先予敘明。
二、認定犯罪事實所憑之證據及認定之理由：
    上揭事實業據被告於警詢、偵查、本院準備程序及本院審理
    時迭承不諱，核與證人洪志雄於警詢之指述及偵查中之證述
    （偵卷第6至7頁、第65至67頁）大致相符，並有新竹市警察
    局第三分局扣押筆錄（偵卷第15至17頁）、扣押物品目錄表
    （偵卷第19頁）、新竹市警察局第三分局搜索經過及結果陳
    報書（偵卷第20頁）、新竹市警察局槍枝初步檢視報告表（
    偵卷第21至26頁）各乙份及查獲現場及證物照片10張（偵卷
    第27至32頁）在卷足稽暨具有殺傷力之改造槍枝1 枝、非制
    式子彈1顆、非制式金屬彈頭、彈殼各3顆等物扣案可佐，又
    上開扣案物經送內政部警政署刑事警察局以性能檢驗法及試
    射法鑑驗後，證實送鑑手槍1枝（含彈匣1個，槍枝管制編號
    ：0000000000號），認係改造手槍，由仿BERETTA 廠84型半
    自動手槍製造之槍枝，換裝土造金屬槍管而成，擊發功能正
    常，可供擊發適用子彈使用，認具殺傷力；送鑑子彈1 顆，
    認係非制式子彈，由金屬彈殼組合直徑9.0mm 金屬彈頭而成
    ，可擊發，認具殺傷力；另彈頭及彈殼各3 顆均屬非制式金
    屬彈頭、彈殼等情，有內政部警政署刑事警察局於98年12月
    7 日出具之刑鑑字第0980160675號鑑驗書乙份（偵卷第33至
    34頁）在卷可參，足見被告所寄藏之改造槍枝及非制式子彈
    1 顆均為具殺傷力之違禁物甚明。被告之自白核與事實相符
    ，本案事證已臻明確，被告未經許可，寄藏具殺傷力之改造
    槍枝及非制式子彈之犯行，堪予認定，自應依法論科。
三、論罪：
(一)、按槍砲彈藥刀械管制條例第4 條所列之槍砲、彈藥，依同條
    例第5 條規定，非經中央主管機關許可，不得製造、販賣、
    運輸、轉讓、出租、出借、持有、寄藏或陳列。本件被告所
    寄藏之仿BERETTA 廠84型改造手槍1枝及非制式子彈1顆，係
    分屬槍砲彈藥刀械管制條例第4條第1項第1款及第2款所稱之
    其他可供發射子彈具有殺傷力之槍砲、子彈。核被告所為，
    係犯槍砲彈藥刀械管制條例第8條第4項之未經許可寄藏其他
    可發射子彈具有殺傷力之改造槍枝罪、及同條例第12條第 4
    項之未經許可寄藏子彈罪。
(二)、次按，槍砲彈藥刀械管制條例係將「持有」與「寄藏」為分
    別之處罰規定，則單純之「持有」，固不包括「寄藏」，但
    「寄藏」之受人委託代為保管，其保管本身所為之「持有」
    ，既係「寄藏」之當然結果，法律上自宜僅就「寄藏」行為
    為包括之評價，不應另就「持有」予以論罪，最高法院74年
    臺上字第3400號判例可資參考，是被告寄藏改造槍枝及非制
    式子彈而持有該改造槍枝及非制式子彈，應為寄藏改造槍枝
    及非制式子彈之當然結果，不另論罪。
(三)、被告係於同一時地取得上開改造槍枝及非制式子彈，並將之
    一同寄藏迄至遭警查獲為止，堪認係以一行為同時觸犯上開
    2 罪，為想像競合犯，應依刑法第55條之規定，從一重論以
    槍砲彈藥刀械管制條例第8條第4項之未經許可寄藏其他可發
    射子彈具有殺傷力之改造槍枝罪。
四、科刑：
(一)、被告有事實一(一)所載之前案紀錄，並於97年12月5 日保護管
    束期滿未經撤銷視為執行完畢等情，有臺灣高等法院被告前
    案紀錄表、在監在押全國紀錄表附卷可佐，被告前受有期徒
    刑之執行完畢後，其於5 年以內故意再犯本件有期徒刑以上
    之罪，為累犯，應依刑法第47條第1項之規定，加重其刑。
(二)、爰審酌被告未經許可寄藏上開其他可發射子彈具有殺傷力之
    改造手槍及子彈，嚴重危害社會安全，被告素行非佳，又攜
    帶槍彈外出，幸未釀成傷害，且於犯後坦承犯行，尚見悔意
    ，而在寄藏前揭改造手槍及子彈之期間未查出該手槍及子彈
    用於其他犯罪、暨其智識程度、犯罪之手段等一切情狀，量
    處如主文所示之刑及併科罰金刑，並諭知罰金易服勞役之折
    算標準。
(三)、扣案可發射子彈具有殺傷力之仿BERETTA 廠84型改造手槍乙
    枝（槍枝管制編號：0000000000號），屬違禁物，不問屬於
    犯人與否，應依刑法第38條第1 項第1 款規定宣告沒收。至
    扣案非制式子彈1 顆，經試射具有殺傷力，惟此部分業經鑑
    定試射用罄亦已非違禁物，爰不予宣告沒收；另扣案之非制
    式金屬彈頭、彈殼各3 顆，不具有子彈之功能，且非違禁物
    ，亦均不併予宣告沒收，併此敘明。
據上論斷，應依刑事訴訟法第299條第1項前段，槍砲彈藥刀械管
制條例第8條第4項、第12條第4 項，刑法第11條前段、第55條、
第47條第1項、第42條第3項前段、第38條第1項第1款，判決如主
文。
本案經檢察官黃英彥到庭執行職務。
中    華    民    國    99    年    7     月    14    日
                  刑事第二庭  審判長法  官  賴淑敏
                                    法  官  楊數盈
                                    法  官  林惠君
以上正本證明與原本無異。
如不服本判決，應於收受本判決後10日內向本院提出上訴書狀。
上訴書狀應敘述具體理由，未敘述上訴理由者，應於上訴期間屆
滿後20日內補提理由書狀於本院（均須按他造當事人之人數附繕
本，並請勿「逕送上級法院」）。
中    華    民    國    99    年    7     月    14    日
                                    書記官  蔣淑君
附錄論罪科刑法條：
槍砲彈藥刀械管制條例第8條第4項：
未經許可，持有、寄藏或意圖販賣而陳列第1項所列槍枝者，處3
年以上10年以下有期徒刑，併科新臺幣7,000,000元以下罰金。
槍砲彈藥刀械管制條例第12條第4項：
未經許可，持有、寄藏或意圖販賣而陳列子彈者，處5 年以下有
期徒刑，併科新臺幣3,000,000元以下罰金。

司法院資訊處製作；財團法人民間司法改革基金會備份。
